臺灣高等法院刑事判決　　　　　　　 100年度上訴字第1491號
上　訴　人
即　被　告　鄒浩雲
選任辯護人　楊景超律師
上列上訴人因違反毒品危害防制條例等案件，不服臺灣板橋地方
法院100年度訴字第492號，中華民國100年4月15日第一審判決（
起訴案號：臺灣板橋地方法院檢察署99年度偵字第30141號），
提起上訴，本院判決如下：
    主  文
原判決關於附表一編號2、4、6至13所示之販賣第二級毒品暨定
執行刑部分均撤銷。
鄒浩雲犯如附表一編號2、4、6至13所示之販賣第二級毒品罪，
各處如附表一編號2、4、6至13所示之宣告刑。
其他上訴駁回。
上開撤銷改判部分與上訴駁回（即附表一編號1、3、5所示之販
賣第二級毒品罪）部分所處之刑，應執行有期徒刑捌年陸月，販
賣毒品所得財物共新臺幣壹萬陸仟伍佰元均沒收，如全部或一部
不能沒收時，以其財產抵償之（其中如附表一編號13所示之販賣
毒品所得財物新臺幣伍佰元與王志雄連帶沒收，如全部或一部不
能沒收時，以其與王志雄之財產連帶抵償之）；扣案之NOKIA廠
牌行動電話壹支（含門號0000000000號之SIM卡壹枚）、磅秤壹
台及分裝袋拾貳只均沒收。
    事  實
一、鄒浩雲明知甲基安非他命經毒品危害防制條例第2條第2項第
    2款列為第二級毒品，非經許可，不得非法持有、販賣，仍
    獨自或共同為下列販賣第二級毒品犯行：
  (一)鄒浩雲單獨基於販賣第二級毒品以營利之犯意，以門號0000
    000000號行動電話，作為其聯絡販賣第二級毒品甲基安非他
    命事宜之聯絡電話，並以其所有之磅秤1台將所販售之第二
    級毒品甲基安非他命秤重，再以其所有之分裝袋予以包裝後
    ，分別於如附表一編號1至12所示之時間、地點，以附表一
    編號1至12所示之價額，先後販賣如附表一編號1至12所示之
    第二級毒品甲基安非他命予黃鐘正等人，共計12次。
  (二)鄒浩雲復與王志雄共同基於販賣第二級毒品以營利之犯意聯
    絡（王志雄部分另經本院以100年度上訴字第1035號判決判
    處有期徒刑2年6月），以門號0000000000號行動電話（已於
    使用後，將前開行動電話及其內SIM卡丟棄而滅失），作為
    其聯絡販賣第二級毒品甲基安非他命事宜之聯絡電話，並以
    其所有之磅秤1台將所販售之第二級毒品甲基安非他命秤重
    ，再以其所有之分裝袋予以包裝後，於如附表一編號13所示
    之時間、地點，以附表一編號13所示之價額，指示王志雄交
    付如附表一編號13所示之第二級毒品甲基安非他命予曹琛，
    而與王志雄共同販賣第二級毒品甲基安非他命1次（鄒浩雲
    另與王志雄共同轉讓禁藥即第二級毒品甲基安非他命予曹琛
    1次部分，經原審判處有期徒刑七月，業據鄒浩雲於本院撤
    回此部分之上訴而告確定）。
二、嗣為警循線監聽鄒浩雲前開所使用之行動電話而查悉上情，
    並於99年11月11日上午7時50分許（起訴書誤繕為該日上午8
    時45分許），為警在新北市○○區○○街55巷12弄4之3號查
    獲鄒浩雲，扣得其所有而供其為前開販賣第二級毒品犯行所
    用之NOKIA廠牌行動電話1支（含門號0000000000號之SIM 卡
    1枚）、磅秤1台、分裝袋32只等物。
三、案經新北市政府警察局中和第一分局移送臺灣板橋地方法院
    檢察署檢察官偵查起訴。
    理  由
一、按被告以外之人於審判外之陳述，雖不符前四條之規定，而
    經當事人於審判程序同意作為證據，法院審酌該言詞陳述或
    書面陳述作成時之情況，認為適當者，亦得為證據；當事人
    、代理人或辯護人於法院調查證據時，知有第159條第1項不
    得為證據之情形，而未於言詞辯論終結前聲明異議者，視為
    有前項之同意；刑事訴訟法第159條之5定有明文。查，本判
    決下列認定事實所引用之被告以外之人於審判外所為之供述
    證據資料（包含人證與文書等證據），並無證據證明係公務
    員違背法定程序所取得；而檢察官、被告及辯護人對本院提
    示之卷證，亦均表示對於證據能力沒有意見而不予爭執，且
    迄至言詞辯論終結前亦未再聲明異議，本院審酌上開證據資
    料製作時之情況，尚無違法不當或證明力明顯過低之瑕疵，
    亦認以之作為證據，應屬適當，合先敘明。
二、上揭販賣第二級毒品甲基安非他命之犯罪事實，業據被告鄒
    浩雲迭於偵審中坦認在卷（偵查卷第158、324、325頁、原
    審卷24頁反面、41頁反面、56頁反面、本院卷第39至42、60
    至62頁），並經證人即共犯王志雄及證人即購買毒品之黃鐘
    正、周秀鈴、詹靜雯、林律修、曹琛分別於警詢、偵查中供
    證明確（偵查卷第18至20、24至44、166至170、210、211、
    216至218、228至230、240、241、247、248、272至274、28
    7、288、315、316頁），且有被告與共犯王志雄、證人黃鐘
    正、周秀鈴、詹靜雯、林律修、曹琛間之通訊監察譯文及前
    開譯文所據之通訊監察書暨電話附表在卷可佐（偵查卷第65
    至147、151至153、188至204頁），此外，復有被告所有而
    供其單獨及與共犯王志雄分別為如附表一所示之販賣第二級
    毒品犯行所用之NOKIA廠牌行動電話1支（含門號0000000000
    號之SIM卡1枚）、磅秤1台、分裝袋32只扣案可資佐證，足
    認被告上開不利於己之自白，核與事證相符，堪以採信。又
    販賣毒品之所謂販賣行為，係行為人基於營利之目的，而販
    入或賣出毒品而言。販賣毒品者，其主觀上有營利之意圖，
    且客觀上有販賣之行為即足構成，至於實際上是否已經獲利
    則非所問。即於有償交付他人之初，係基於營利之意思，並
    著手實施，而因故無法高於購入之原價出售，最後不得不以
    原價或低於原價交付他人時，仍屬販賣行為。而被告曾因毒
    品案件，經戒治處分及受有期徒刑宣告及執行之紀錄，有本
    院被告前案紀錄表可憑，其對於甲基安非他命價格昂貴，取
    得不易，且毒品交易為政府檢警機關嚴予取締之犯罪，法律
    並就此懸有重典處罰，當知之甚稔，自客觀以言，倘無利可
    圖，被告又何需費心自甘承受重典，涉險販賣第二級毒品？
    何況證人黃鐘正等人與被告僅係朋友，並非親故至交，苟無
    利得，被告豈甘冒被查緝法辦之風險，供其等取得甲基安非
    他命之理？職是被告販賣第二級甲基毒品安非他命確有以營
    利之犯意，應堪認定。是以，本案事證明確，被告犯行洵堪
    認定，應依法論科。
三、按甲基安非他命係毒品危害防制條例第2條第2項第2款所稱
    之第二級毒品，核被告就附表一部分之所為，均係犯毒品危
    害防制條例第4條第2項之販賣第二級毒品罪。被告持有甲基
    安非他命之低度行為，為其販賣之高度行為所吸收，不另論
    罪。被告就附表一編號13所示之販賣第二級毒品之犯行，與
    共犯王志雄間，有犯意聯絡及行為分擔，為共同正犯。又被
    告為警查獲時，於警詢及偵查中，即向詢問警員及檢察官表
    明其毒品上游綽號「阿賢」之黃任賢，並指認黃任賢之年籍
    資料，使負責本案偵查之新北市政府警察局中和第一分局因
    而得以循線查獲黃任賢，而黃任賢所涉販賣毒品犯行現亦經
    臺灣板橋地方法院檢察署檢察官以99年度偵字第30142 號案
    件提起公訴，而經原審另案以100年度訴字第493號案件審理
    並通緝中等情，業據被告於偵查中供明在卷（偵查卷第162
    頁），並經證人王志雄於偵查中供證明確（偵查卷第169頁
    ），且有黃任賢之臺灣高等法院被告前案紀錄表及臺灣板橋
    地方法院檢察署檢察官99年度偵字第30142號起訴書及本院
    全國前案簡列表各1件在卷可佐，堪認被告符合毒品危害防
    制條例第17條第1項所指供出毒品來源，因而查獲其他正犯
    之減刑規定，應就附表一所犯之13次販賣第二級毒品罪均減
    輕其刑。又按所謂自白乃指於刑事追訴機關發覺其犯行後，
    自動供述不利於己之犯罪事實之謂，至於對阻卻責任或阻卻
    違法之事由，有所主張或辯解，乃辯護權之行使，仍不失為
    自白（最高法院75年度台上字第7114號、88年度台上字第18
    62號、89年度台上字第45 13號判決要旨參照）。故毒品危
    害防制條例第17條第2項所稱於偵查及審判中均自白，並不
    以對全部犯罪事實自白為必要，即自白犯罪事實之一部，亦
    有該法條得減輕其刑規定之適用。查，被告除就如附表一編
    號1、3、5所示之販賣第二級毒品犯行，於偵審中均自白不
    諱（偵查卷第158、325頁、原審卷24頁反面、41頁反面、56
    頁反面）外，餘就附表一編號2、4、6至13所示之販賣第二
    級毒品部分，對其交付毒品予如附表一編號2、4、6至13所
    示之黃鐘正等人乙節，於偵查中已坦認不諱，且其於100年2
    月18日偵訊時，於檢察官告知被告三項權利之後，並曉諭被
    告如果在檢察官及法官面前認罪的話，可以依毒品危害防制
    條例第17條第2項減刑，如果供出來源的話，可以再減一次
    後，檢察官問：「我現在再問你是否承認販賣安非他命？」
    ，被告答：「有。」等語，有偵訊筆錄及本院勘驗筆錄可憑
    （偵查卷第324頁、本院卷第42頁），雖被告嗣於檢察官就
    相關細節訊問時，就如附表一編號2、4、6至13部分抗辯僅
    係轉讓或代購、合資而非販賣云云（偵查卷第325頁），惟
    此乃其對阻卻責任之事由，有所辯解，仍不失為自白，是本
    件被告所犯如附表一所示之各次販賣第二級毒品犯行，均應
    依毒品危害防制條例第17條第二項之規定，減輕其刑，並依
    法遞減之。又被告所犯如附表一所示之13次販賣第二級毒品
    罪，犯意各別，行為互殊，應分論併罰。
四、上訴駁回部分
    原審就被告所犯如附表一編號1、3、5所示之販賣第二級毒
    品部分，認被告罪證明確，因而適用毒品危害防制條例第4
    條第2項、第17條第1項、第2項、刑法第11條、第47條第1項
    等規定，並審酌被告被告因一時貪念而販賣第二級毒品予他
    人，且又轉讓禁藥即第二級毒品予他人，不僅戕害他人身心
    ，亦對社會治安造成危害，兼衡被告犯罪之動機、目的、販
    賣及轉讓之次數、數量、所得及其犯罪後坦承犯行，已知悔
    悟等一切情狀，各量處如附表一編號1、3、5所示之刑，並
    以各次販賣第二級毒品犯行所得之金額，雖均未扣案，仍應
    依毒品危害防制條例第19條第1項之規定，於各該次罪名之
    主文項內分別諭知沒收，如全部或一部不能沒收時，以其財
    產抵償之，及扣案之NOKIA廠牌行動電話1支（含門號000000
    0000號之SIM卡1枚）、磅秤1台、分裝袋32只，均係被告所
    有而供其販賣毒品犯行所用之物，亦併依毒品危害防制條例
    第19條第1項之規定，於各該次罪名主文項下宣告沒收，尚
    無不合，量刑亦稱妥適。被告上訴指摘原判決此部分量刑過
    重云云，為無理由，此部分之上訴應予駁回。
五、撤銷改判部分
    原審就被告所犯如附表一編號2、4、6至13所示之販賣第二
    級毒品部分，對被告論罪科刑，固非無見。惟查：(一)本案被
    告所犯如附表一編號2、4、6至13所示之販賣第二級毒品罪
    部分，亦符合毒品危害防制條例第17條第2項之減刑規定，
    已如前述，原判決就此部分漏未依上開規定減輕其刑，自有
    未當。(二)被告於附表一編號4所示販賣毒品之對象（即買毒
    者）乃黃鐘正，業據被告供承及證人黃鐘正供證在卷，並有
    前揭監聽譯文附卷可憑，原審未察，誤認買毒者係曹琛（原
    判決第8頁附表一編號4），亦有未合。被告上訴指摘原判決
    就此部分未依法減輕其刑，為有理由，自應由本院將原判決
    此部分暨定執行刑均撤銷改判。爰審酌被告曾有偽藥及毒品
    等前案執行紀錄，有本院被告前案紀錄表可按，素行非佳，
    其因一時貪念而販賣第二級毒品予他人，不僅戕害他人身心
    ，亦對社會治安造成危害，兼衡被告犯罪之動機、目的、販
    賣之次數、數量、所得及其犯罪後坦承犯行，已知悔悟等一
    切情狀，各量處如附表一編號2、4、6至13所示之刑，並與
    前揭上訴駁回（即附表一編號1、3、5）部分所處之刑，定
    其應執行有期徒刑八年六月。被告就上開各次販賣第二級毒
    品犯行所得之金額，雖均未扣案，仍應依毒品危害防制條例
    第19條第1項之規定，於各該次罪名之主文項內分別諭知沒
    收，如全部或一部不能沒收時，以其財產抵償之，其中附表
    一編號13部分係被告及王志雄共同販賣第二級毒品犯行，此
    部分販毒所得之金額500元應於該次罪名之主文項內諭知連
    帶沒收，如全部或一部不能沒收時，以其2人財產連帶抵償
    之。又扣案之NOKIA廠牌行動電話1支（含門號0000000000號
    之SIM卡1枚）及磅秤1台、分裝袋32只，均係被告所有而供
    販賣毒品所用之物，業據被告供承在卷，爰併依毒品危害防
    制條例第19條第1項之規定，於各該次罪名主文項下宣告沒
    收，又因上開物品為特定之物，無重複執行沒收之疑慮，就
    附表一編號13所示之與王志雄共犯部分，無諭知連帶沒收之
    必要（最高法院98年度臺上字第40 03號判決意旨參照）。
    另被告所有而用以聯繫附表一編號13所示販賣第二級毒品犯
    行所用之行動電話行動電話1支（含其內門號0000000000號
    之SIM卡1枚），並未扣案，衡諸常情，販賣毒品之人為避免
    警方查緝，經常更換所使用之行動電話，是上開行動電話既
    未扣案，衡情應已經被告丟棄而滅失。至其餘於查獲被告所
    扣案之甲基安非他命1瓶、吸食器1組等物，均核與其上開販
    賣犯行無關，自無併予宣告沒收之必要，附此敘明。
據上論斷，應依刑事訴訟法第369條第1項前段、第368條、第364
條、第299條第1項前段，毒品危害防制條例第4條第2項、第17條
第1項、第2項、第19條第1項，刑法第11條、第28條、第51條第5
款，判決如主文。
本案經檢察官邱美育到庭執行職務。
中    華    民    國   100    年    6     月    30    日
                  刑事第二十一庭審判長法  官  周政達
                                      法  官  趙文
                                      法  官  楊力進
以上正本證明與原本無異。
如不服本判決，應於收受送達後10日內向本院提出上訴書狀，其
未敘述上訴之理由者並得於提起上訴後10日內向本院補提理由書
（均須按他造當事人之人數附繕本）「切勿逕送上級法院」。
                                      書記官  彭威翔
中    華    民    國   100    年    6     月    30    日
附錄：本案論罪科刑法條全文。
毒品危害防制條例第四條
製造、運輸、販賣第一級毒品者，處死刑或無期徒刑；處無期徒
刑者，得併科新臺幣二千萬元以下罰金。
製造、運輸、販賣第二級毒品者，處無期徒刑或七年以上有期徒
刑，得併科新臺幣一千萬元以下罰金。
製造、運輸、販賣第三級毒品者，處五年以上有期徒刑，得併科
新臺幣七百萬元以下罰金。
製造、運輸、販賣第四級毒品者，處三年以上十年以下有期徒刑
，得併科新臺幣三百萬元以下罰金。
製造、運輸、販賣專供製造或施用毒品之器具者，處一年以上七
年以下有期徒刑，得併科新臺幣一百萬元以下罰金。
前五項之未遂犯罰之。
附表一（販賣第二級毒品部分）：
┌─┬───┬─────┬─────┬─────┬─────┬────┬──────────┐
│編│買毒者│電話通聯  │販賣毒品之│交付毒品之│販買之毒品│販毒所得│罪名及宣告刑        │
│號│      │          │時間      │地點      │及數量    │金額（新│                    │
│  │      │          │          │          │          │臺幣）  │                    │
├─┼───┼─────┼─────┼─────┼─────┼────┼──────────┤
│1.│黃鐘正│黃鐘正以09│99年9 月4 │新北市板橋│第二級毒品│1,000元 │鄒浩雲販賣第二級毒品│
│  │      │00000000號│日20時1 分│區埔乾國小│甲基安非他│        │，處有期徒刑壹年拾月│
│  │      │（起訴書誤│許於電話約│對面      │命1 包（數│        │，販賣第二級毒品所得│
│  │      │繕為092626│定，同日20│          │量不詳）  │        │新臺幣壹仟元沒收，如│
│  │      │058 號）行│時30分許交│          │          │        │全部或一部不能沒收時│
│  │      │動電話撥打│付甲基安非│          │          │        │，以其財產抵償之，扣│
│  │      │鄒浩雲所有│他命      │          │          │        │案之NOKIA 廠牌行動電│
│  │      │之00000000│          │          │          │        │話壹支（含門號098965│
│  │      │10號行動電│          │          │          │        │1010號之SIM 卡壹枚）│
│  │      │話        │          │          │          │        │、磅秤壹台及分裝袋│
│  │      │          │          │          │          │        │拾貳只均沒收。      │
├─┼───┼─────┼─────┼─────┼─────┼────┼──────────┤
│2.│黃鐘正│黃鐘正以09│99年9 月8 │新北市板橋│第二級毒品│1,000元 │鄒浩雲販賣第二級毒品│
│  │      │00000000號│日21時52分│區○○路黃│甲基安非他│        │，處有期徒刑壹年拾月│
│  │      │（起訴書誤│許於電話約│大漢橋附近│命1 包（數│        │，販賣第二級毒品所得│
│  │      │繕為092626│定，同日23│某處      │量不詳）  │        │新臺幣壹仟元沒收，如│
│  │      │058 號）行│時許交付甲│          │          │        │全部或一部不能沒收時│
│  │      │動電話傳送│基安非他命│          │          │        │，以其財產抵償之，扣│
│  │      │簡訊至鄒浩│          │          │          │        │案之NOKIA廠牌行動電 │
│  │      │雲所有之09│          │          │          │        │話壹支（含門號098965│
│  │      │00000000號│          │          │          │        │1010號之SIM卡壹枚） │
│  │      │行動電話  │          │          │          │        │、磅秤壹台及分裝袋│
│  │      │          │          │          │          │        │拾貳只均沒收。      │
├─┼───┼─────┼─────┼─────┼─────┼────┼──────────┤
│3.│黃鐘正│黃鐘正以09│99年9 月18│新北市板橋│第二級毒品│500元   │鄒浩雲販賣第二級毒品│
│  │      │00000000號│日18時56分│區○○路某│甲基安非他│        │，處有期徒刑壹年拾月│
│  │      │行動電話撥│許於電話約│不詳成年友│命1 包（數│        │，販賣第二級毒品所得│
│  │      │打鄒浩雲所│定，隨即前│人住處頂樓│量不詳）  │        │新臺幣伍佰元沒收，如│
│  │      │有之098965│往交付甲基│          │          │        │全部或一部不能沒收時│
│  │      │1010號行動│安非他命  │          │          │        │，以其財產抵償之，扣│
│  │      │電話      │          │          │          │        │案之NOKIA 廠牌行動電│
│  │      │          │          │          │          │        │話壹支（含門號098965│
│  │      │          │          │          │          │        │1010號之SIM 卡壹枚）│
│  │      │          │          │          │          │        │、磅秤壹台及分裝袋│
│  │      │          │          │          │          │        │拾貳只均沒收。      │
├─┼───┼─────┼─────┼─────┼─────┼────┼──────────┤
│4.│黃鐘正│黃鐘正以09│99年10月2 │新北市板橋│第二級毒品│500元   │鄒浩雲販賣第二級毒品│
│  │      │00000000號│日1 時許於│區○○路26│甲基安非他│        │，處有期徒刑壹年拾月│
│  │      │行動電話撥│電話約定，│0 巷16號3 │命1 包（數│        │，販賣第二級毒品所得│
│  │      │打鄒浩雲所│同日2 時許│樓之黃鐘正│量不詳）  │        │新臺幣伍佰元沒收，如│
│  │      │有之098965│交付甲基安│住處      │          │        │全部或一部不能沒收時│
│  │      │1010號行動│非他命    │          │          │        │，以其財產抵償之，扣│
│  │      │電話      │          │          │          │        │案之NOKIA廠牌行動電 │
│  │      │          │          │          │          │        │話壹支（含門號098965│
│  │      │          │          │          │          │        │1010號之SIM卡壹枚） │
│  │      │          │          │          │          │        │、磅秤壹台及分裝袋│
│  │      │          │          │          │          │        │拾貳只均沒收。      │
├─┼───┼─────┼─────┼─────┼─────┼────┼──────────┤
│5.│周秀鈴│周秀鈴以09│99年9 月5 │新北市板橋│第二級毒品│3,000元 │鄒浩雲販賣第二級毒品│
│  │      │00000000號│日22時56分│區○○路21│甲基安非他│        │，處有期徒刑壹年拾月│
│  │      │行動電話撥│許於電話約│6 巷19號樓│命2 公克  │        │，販賣第二級毒品所得│
│  │      │打鄒浩雲所│定，同日23│下        │          │        │新臺幣仟元沒收，如│
│  │      │有之098965│時10分許交│          │          │        │全部或一部不能沒收時│
│  │      │1010號行動│付甲基安非│          │          │        │，以其財產抵償之，扣│
│  │      │電話      │他命      │          │          │        │案之NOKIA 廠牌行動電│
│  │      │          │          │          │          │        │話壹支（含門號098965│
│  │      │          │          │          │          │        │1010號之SIM 卡壹枚）│
│  │      │          │          │          │          │        │、磅秤壹台及分裝袋│
│  │      │          │          │          │          │        │拾貳只均沒收。      │
├─┼───┼─────┼─────┼─────┼─────┼────┼──────────┤
│6.│周秀鈴│周秀鈴以09│99年10月9 │同  上    │第二級毒品│3,000元 │鄒浩雲販賣第二級毒品│
│  │      │00000000號│日18時9 分│          │甲基安非他│        │，處有期徒刑壹年拾月│
│  │      │行動電話撥│許於電話約│          │命1 公克再│        │，販賣第二級毒品所得│
│  │      │打鄒浩雲所│定，同日18│          │加1 匙    │        │新臺幣仟元沒收，如│
│  │      │有之098965│時30分許交│          │          │        │全部或一部不能沒收時│
│  │      │1010號行動│付甲基安非│          │          │        │，以其財產抵償之，扣│
│  │      │電話      │他命      │          │          │        │案之NOKIA廠牌行動電 │
│  │      │          │          │          │          │        │話壹支（含門號098965│
│  │      │          │          │          │          │        │1010號之SIM卡壹枚） │
│  │      │          │          │          │          │        │、磅秤壹台及分裝袋│
│  │      │          │          │          │          │        │拾貳只均沒收。      │
├─┼───┼─────┼─────┼─────┼─────┼────┼──────────┤
│7.│詹靜雯│詹靜雯以09│99年9 月11│新北市板橋│第二級毒品│500元   │鄒浩雲販賣第二級毒品│
│  │      │00000000號│日21時12分│區○○路與│甲基安非他│        │，處有期徒刑壹年拾月│
│  │      │行動電話撥│許於電話約│四維路口附│命0.1 公克│        │，販賣第二級毒品所得│
│  │      │打鄒浩雲所│定，隨即交│近某處    │          │        │新臺幣伍佰元沒收，如│
│  │      │有之098965│付甲基安非│          │          │        │全部或一部不能沒收時│
│  │      │1010號行動│他命      │          │          │        │，以其財產抵償之，扣│
│  │      │電話      │          │          │          │        │案之NOKIA廠牌行動電 │
│  │      │          │          │          │          │        │話壹支（含門號098965│
│  │      │          │          │          │          │        │1010號之SIM卡壹枚） │
│  │      │          │          │          │          │        │、磅秤壹台及分裝袋│
│  │      │          │          │          │          │        │拾貳只均沒收。      │
├─┼───┼─────┼─────┼─────┼─────┼────┼──────────┤
│8.│詹靜雯│詹靜雯以09│99年10月12│同  上    │第二級毒品│500元   │鄒浩雲販賣第二級毒品│
│  │      │00000000號│日多次以09│          │甲基安非他│        │，處有期徒刑壹年拾月│
│  │      │行動電話撥│00000000號│          │命0.1 公克│        │，販賣第二級毒品所得│
│  │      │打鄒浩雲所│行動電話傳│          │          │        │新臺幣伍佰元沒收，如│
│  │      │有之098965│送簡訊予鄒│          │          │        │全部或一部不能沒收時│
│  │      │1010號行動│浩雲聯繫，│          │          │        │，以其財產抵償之，扣│
│  │      │電話      │同日22時許│          │          │        │案之NOKIA廠牌行動電 │
│  │      │          │，交付甲基│          │          │        │話壹支（含門號098965│
│  │      │          │安非他命  │          │          │        │1010號之SIM卡壹枚） │
│  │      │          │          │          │          │        │、磅秤壹台及分裝袋│
│  │      │          │          │          │          │        │拾貳只均沒收。      │
├─┼───┼─────┼─────┼─────┼─────┼────┼──────────┤
│9.│林律修│林律修以09│99年9 月4 │新北市板橋│第二級毒品│2,000元 │鄒浩雲販賣第二級毒品│
│  │      │00000000號│日13時39分│區縣○○道│甲基安非他│        │，處有期徒刑壹年拾月│
│  │      │行動電話撥│許於電話約│與民生路橋│命1 公克  │        │，販賣第二級毒品所得│
│  │      │打鄒浩雲所│定，同日14│下附近之某│          │        │新臺幣貳仟元沒收，如│
│  │      │有之098965│時30分許交│寵物店前  │          │        │全部或一部不能沒收時│
│  │      │1010號行動│付甲基安非│          │          │        │，以其財產抵償之，扣│
│  │      │電話      │他命      │          │          │        │案之NOKIA廠牌行動電 │
│  │      │          │          │          │          │        │話壹支（含門號098965│
│  │      │          │          │          │          │        │1010號之SIM卡壹枚） │
│  │      │          │          │          │          │        │、磅秤壹台及分裝袋│
│  │      │          │          │          │          │        │拾貳只均沒收。      │
├─┼───┼─────┼─────┼─────┼─────┼────┼──────────┤
│10│林律修│林律修以09│99年9 月12│同  上    │第二級毒品│2,000元 │鄒浩雲販賣第二級毒品│
│  │      │00000000號│日22時41分│          │甲基安非他│        │，處有期徒刑壹年拾月│
│  │      │行動電話撥│許於電話約│          │命1 公克  │        │，販賣第二級毒品所得│
│  │      │打鄒浩雲所│定，同日23│          │          │        │新臺幣貳仟元沒收，如│
│  │      │有之098965│時許交付甲│          │          │        │全部或一部不能沒收時│
│  │      │1010號行動│基安非他命│          │          │        │，以其財產抵償之，扣│
│  │      │電話      │          │          │          │        │案之NOKIA廠牌行動電 │
│  │      │          │          │          │          │        │話壹支（含門號098965│
│  │      │          │          │          │          │        │1010號之SIM卡壹枚） │
│  │      │          │          │          │          │        │、磅秤壹台及分裝袋│
│  │      │          │          │          │          │        │拾貳只均沒收。      │
├─┼───┼─────┼─────┼─────┼─────┼────┼──────────┤
│11│林律修│林律修以09│99年9 月18│新北市板橋│第二級毒品│1,000元 │鄒浩雲販賣第二級毒品│
│  │      │00000000號│日14時53分│區○○路49│甲基安非他│        │，處有期徒刑壹年拾月│
│  │      │行動電話撥│許於電話約│巷7 號地下│命1 包（數│        │，販賣第二級毒品所得│
│  │      │打鄒浩雲所│定，同日15│2 樓      │量不詳）  │        │新臺幣壹仟元沒收，如│
│  │      │有之098965│時30分許交│          │          │        │全部或一部不能沒收時│
│  │      │1010號行動│付甲基安非│          │          │        │，以其財產抵償之，扣│
│  │      │電話      │他命      │          │          │        │案之NOKIA廠牌行動電 │
│  │      │          │          │          │          │        │話壹支（含門號098965│
│  │      │          │          │          │          │        │1010號之SIM卡壹枚） │
│  │      │          │          │          │          │        │、磅秤壹台及分裝袋│
│  │      │          │          │          │          │        │拾貳只均沒收。      │
├─┼───┼─────┼─────┼─────┼─────┼────┼──────────┤
│12│林律修│林律修以09│99年10月16│新北市板橋│第二級毒品│1,000元 │鄒浩雲販賣第二級毒品│
│  │      │00000000號│日10時8 分│區○○路附│甲基安非他│        │，處有期徒刑壹年拾月│
│  │      │行動電話撥│許於電話約│近某麵店  │命0.5公克 │        │，販賣第二級毒品所得│
│  │      │打鄒浩雲所│定，同日16│          │          │        │新臺幣壹仟元沒收，如│
│  │      │有之098965│時40分許交│          │          │        │全部或一部不能沒收時│
│  │      │1010號行動│付甲基安非│          │          │        │，以其財產抵償之，扣│
│  │      │電話      │他命      │          │          │        │案之NOKIA廠牌行動電 │
│  │      │          │          │          │          │        │話壹支（含門號098965│
│  │      │          │          │          │          │        │1010號之SIM卡壹枚） │
│  │      │          │          │          │          │        │、磅秤壹台及分裝袋│
│  │      │          │          │          │          │        │拾貳只均沒收。      │
├─┼───┼─────┼─────┼─────┼─────┼────┼──────────┤
│13│曹琛  │曹琛以0932│99年11月10│新北市板橋│第二級毒品│500元   │鄒浩雲共同販賣第二級│
│  │      │225298號行│日15時、20│區○○路26│甲基安非他│        │毒品，處有期徒刑壹年│
│  │      │動電話撥打│時許於電話│0 巷16號3 │命1 包（重│        │拾月，販賣第二級毒品│
│  │      │鄒浩雲所有│約定後，鄒│樓之曹琛住│量約0.3 至│        │所得新臺幣伍佰元與王│
│  │      │之00000000│浩雲隨即指│處        │0.4 公克）│        │志雄連帶沒收，如全部│
│  │      │24號行動電│示王志雄於│          │          │        │或一部不能沒收時，以│
│  │      │話        │同日22時30│          │          │        │其與王志雄之財產連帶│
│  │      │          │分許前往交│          │          │        │抵償之，扣案之磅秤壹│
│  │      │          │付甲基安非│          │          │        │台及分裝袋拾貳只均│
│  │      │          │他命      │          │          │        │沒收。              │
└─┴───┴─────┴─────┴─────┴─────┴────┴──────────┘